臺灣花蓮地方法院刑事判決　　　　　　　 100年度訴字第39號
公　訴　人　臺灣花蓮地方法院檢察署檢察官
被　　　告　蔡伯志
選任辯護人　邱一偉律師（法律扶助基金會指派）
被　　　告　邱竇惠蓮
選任辯護人　曾泰源律師
上列被告因違反毒品危害防制條例案件，經檢察官提起公訴（99
年度偵字第6129號）及移送併辦（100年度偵字第653號），本院
判決如下：
    主      文
蔡伯志犯如附表編號1、2、3、5、6、7、8、9、10、11、13、14
、16、18所示之罪，均累犯，各處如附表所示之刑。應執行有期
徒刑拾年陸月。如附表編號3、18 所示未扣案之販賣第二級毒品
所得新臺幣貳仟元沒收，如全部或一部不能沒收時，以其財產抵
償之；如附表編號1、2、5、6、9、10、11、13、14、16 所示未
扣案之販賣第二級毒品所得新臺幣壹萬貳仟元，與邱竇惠蓮連帶
沒收，如全部或一部不能沒收時，以其與邱竇惠蓮之財產連帶抵
償之；未扣案之販賣第二級毒品所得手機壹支與邱竇惠蓮連帶沒
收，如全部或一部不能沒收時，與邱竇惠蓮連帶追徵其價額。扣
案之電子磅秤壹台、塑膠分裝杓子參支、分裝袋伍佰拾個、帳單
貳張、藍色NOKIA行動電話壹支及紅色NOKIA行動電話壹支（含00
00000000號SIM卡壹張）均沒收之。
邱竇惠蓮犯如附表編號1、2、4、5、6、7、8、9、10、11、12、
13、14、15、16、17所示之罪，各處如附表所示之刑。應執行有
期徒刑玖年肆月。如附表編號4、12、15、17 所示未扣案之販賣
第二級毒品所得新臺幣肆仟玖佰元沒收，如全部或一部不能沒收
時，以其財產抵償之；如附表編號1、2、5、6、9、10、11、 13
、14、16所示未扣案之販賣第二級毒品所得新臺幣壹萬貳仟元，
與蔡伯志連帶沒收，如全部或一部不能沒收時，以其與蔡伯志之
財產連帶抵償之；未扣案之販賣第二級毒品所得手機壹支與蔡伯
志連帶沒收，如全部或一部不能沒收時，與蔡伯志連帶追徵其價
額。扣案之電子磅秤壹台、塑膠分裝杓子參支、分裝袋伍佰拾個
、帳單貳張、藍色NOKIA行動電話壹支及紅色NOKIA行動電話壹支
（含0000000000號SIM卡壹張）沒收之。
    事      實
一、蔡伯志於民國98年間，因竊盜案件經本院以98年度花簡字第
    1221號刑事判決，判處有期徒刑3月確定，甫於99年6月18日
    執行完畢。詎不知悛悔，明知安非他命為毒品危害防制條例
    第2條第2項第2 款所規範之第二級毒品，依法不得販賣，竟
    意圖營利，基於販賣安非他命之犯意，於如附表編號3、 18
    所示時間，在如附表編號3、18所示地點，以如附表編號3、
    18所示方式，販賣安非他命予如附表編號3、18所示對象。
    另與其女友邱竇惠蓮基於共同販賣安非他命之犯意聯絡，於
    如附表編號1、2、5、6、7、8、9、10、11、13、14、16 所
    示時間，在如附表編號1、2、5、6、7、8、9、10、11、 13
    、14、16所示地點，以如附表編號1、2、5、6、7、8、 9、
    10、11、13、14、16所示方式，販賣安非他命予如附表編號
    1、2、5、6、7、8、9、10、11、13、14、16所示對象。
二、邱竇惠蓮明知安非他命為毒品危害防制條例第2條第2項第 2
    款所規範之第二級毒品，依法不得販賣，竟意圖營利，基於
    販賣安非他命之犯意，於如附表編號4、12、15、17 所示時
    間，在如附表編號4、12、15、17所示地點，以如附表編號4
    、12、15、17所示方式，販賣安非他命予如附表編號4、 12
    、15、17所示對象。另與其男友蔡伯志基於共同販賣安非他
    命之犯意聯絡，於如附表編號1、2、5、6、7、8、9、10、1
    1、13、14、16所示時間，在如附表編號1、2、5、6、7、 8
    、9、10、11、13、14、16所示地點，以如附表編號1、2、5
    、6、7、8、9、10、11、13、14、16所示方式，販賣安非他
    命予如附表編號1、2、5、6、7、8、9、10、11、13、14、1
    6 所示對象。嗣經臺灣花蓮地方法院檢察署檢察官指揮花蓮
    縣警察局新城分局，對蔡伯志、邱竇惠蓮所持用如附表所示
    之行動電話門號實施通訊監察後，循線查知上情。
三、案經花蓮縣警察局新城分局報請臺灣花蓮地方法院檢察署檢
    察官偵查起訴及移送併辦。
    理      由
一、按被告以外之人於審判外之言詞或書面陳述，除法律有規定
    者外，不得作為證據，又被告以外之人於審判外之陳述，雖
    不符前四條之規定，而經當事人於審判程序同意作為證據，
    法院審酌該言詞陳述或書面陳述作成時之情況，認為適當者
    ，亦得為證據。當事人、代理人或辯護人於法院調查證據時
    ，知有第159條第1項不得為證據之情形，而未於言詞辯論終
    結前聲明異議者，視為有前項之同意，刑事訴訟法第159 條
    第1項、第159條之5 分別定有明文。查本件判決所引用之證
    據，均經當事人同意有證據能力（見本院卷第120 頁），經
    核其等作成之狀況亦無不適當情事，應均有證據能力，合先
    敘明。
二、上開犯罪事實，業據被告蔡伯志、邱竇惠蓮於警詢、偵查及
    本院審理時均坦承不諱，核與證人楊偉康、周雲秀、李中平
    、黃新萍、張家祥、周瑞龍、溫秀貞於警詢及偵查中所證述
    向被告二人購買安非他命之情節相符。至證人陳茂昌、楊賢
    達固於警詢、偵查中證稱並未向被告二人購買毒品云云（分
    見花蓮地檢署99年度他字第1021號卷第48-51頁、第80 頁；
    第124-126頁、第142頁），然證人陳茂昌、楊賢達確實有於
    如附表編號3、6所示之時地，分別向被告蔡伯志與被告二人
    購買安非他命等情，業據被告二人坦認在卷，復有證人陳茂
    昌、楊賢達與被告二人之電話通聯譯文在卷可佐（分見花蓮
    地檢署99年度警聲搜字第621號卷第120、75、76頁），足認
    證人陳茂昌、楊賢達前揭證述之內容，要與事實不符，顯難
    採信。此外，並有被告二人與其他證人楊偉康、周雲秀、李
    中平、黃新萍、張家祥、周瑞龍、溫秀貞之通訊監察譯文與
    扣案之被告蔡伯志所有帳單2張、電子磅秤1臺、塑膠分裝杓
    子3支、分裝袋510 只、搜索現場照片、紅色、黑色NOKIA行
    動電話各1支（含SIM卡）在卷可稽，足認被告之自白與事實
    相符，是本件事證已臻明確，被告二人犯行洵堪認定，自應
    依法論科。
三、核被告二人就如附表所示犯行所為，均係犯毒品危害防制條
    例第4條第2項之販賣第二級毒品罪。其二人就如附表編號 1
    、2、5、6、7、8、9、10、11、13、14、16之販賣第二級毒
    品犯行，有犯意聯絡及行為分擔，為共同正犯。又被告二人
    各次販賣毒品前持有該毒品之低度行為，業分別為販賣各該
    毒品之高度行為所吸收，均不另論罪。另被告二人所為如附
    表所示販賣第二級毒品安非他命之犯行，犯意各別、行為互
    殊，應分論併罰。查被告蔡伯志有前揭事實欄所載之犯罪科
    刑執行紀錄，有臺灣高等法院被告前案紀錄表在卷可稽，其
    前受有期徒刑執行完畢，於5 年內故意再犯本件有期徒刑以
    上之各罪，均為累犯，均應依刑法第47條第1 項規定加重其
    刑（然法定刑為無期徒刑部分依法不得加重）。又被告二人
    就如附表所示販賣第二級毒品安非他命之犯行，均在本案偵
    查及審判中均自白犯行，皆應依毒品危害防制條例第17條第
    2項規定減輕其刑，並就被告蔡伯志部分依刑法第71條第1項
    之規定先加後減之。爰審酌被告二人為謀取私利，販賣第二
    級毒品安非他命予他人施用，對社會及國人健康造成危害，
    然毒品數量、交易金額及所得利益均非鉅，暨動機、目的、
    犯罪後尚知坦承犯行等一切情狀，分別量處如主文所示之刑
    ，並定其應執行之刑。另按刑法第59條之酌量減輕其刑，必
    須犯罪另有其特殊之原因與環境等，在客觀上足以引起一般
    同情，認為即予宣告法定最低刑期，猶嫌過重者，始有其適
    用（最高法院69年度臺上字第291 號判決意旨參照）。本案
    辯護人雖為被告二人辯護：被告坦承犯行，獲利不高，有刑
    法第59條規定之適用乙節，惟被告二人單獨或共同販賣第二
    級毒品安非他命，對社會治安已構成相當之損害及危險，並
    無在客觀上足以引起一般人同情之狀況，而有可憫恕之處，
    況本院量刑業已審酌被告之毒品數量、交易金額、所得利益
    及犯後態度等情，而予從輕，從而，本院認為量處被告二人
    如主文所示之刑為適當，不宜再依刑法第59條之規定酌減其
    刑，是辯護人此部分辯解尚不足採。
四、扣案之藍色NOKIA行動電話1支、帳單2張、電子磅秤1臺、塑
    膠分裝杓子3支、分裝袋510只，係被告蔡伯志所有；紅色NO
    KIA行動電話1支（含0000000000 號SIM卡）則為被告邱竇惠
    蓮所有，均為供犯如附表所示之罪所用之物，業經被告二人
    供承在卷，均應依毒品危害防制條例第19條第1 項規定宣告
    沒收。至未扣案如附表編號3、18 所示，被告蔡伯志販賣第
    二級毒品安非他命所得合計2,000元；如附表編號4、12、15
    、17所示，被告邱竇惠蓮販賣第二級毒品安非他命所得合計
    4,900元，應各依毒品危害防制條例第19條第1項規定沒收之
    ，如全部或一部不能沒收時，以其財產抵償之。又未扣案如
    附表編號1、2、5、6、9、10、11、13、14、16 所示，被告
    二人共同販賣第二級毒品安非他命所得合計12,000元，應依
    毒品危害防制條例第19條第1 項之規定，就被告二人連帶沒
    收，如全部或一部不能沒收時，以其二人財產連帶抵償之（
    至如附表編號7、8販賣予證人李中平部分，因被告二人同意
    賒帳，證人李中平並未支付金錢，尚非被告二人實際所得，
    自無庸對被告二人諭知沒收）。另未扣案如附表編號2 所示
    ，被告二人販賣第二級毒品安非他命所得行動電話1 支，亦
    應依毒品危害防制條例第19條第1 項規定沒收之，如全部或
    一部不能沒收時，以其二人之財產連帶追徵其價額。末查，
    扣案行動電話門號0000000000 號SIM卡，被告蔡伯志雖於本
    院審理時陳稱係供本件販毒所用，然遍觀全卷，並無證據證
    明其有以該門號與如附表所示之購毒者聯繫販毒事宜；另扣
    案0000000000 號SIM卡雖為被告蔡伯志供本件販毒所用之物
    ，然該門號並非被告蔡伯志所申辦，有通聯調閱查詢單附卷
    可稽（見花蓮地檢署99年度警聲搜字第621號卷第17 頁）；
    又扣案之安非他命吸食器2組、玻璃球3 個、ANYCALL牌行動
    電話1支（含SIM卡），均與被告二人為本件販賣第二級毒品
    安非他命犯行無涉，自毋庸依毒品危害防制條例19條第1 項
    沒收之，附此敘明。
據上論斷，應依刑事訴訟法第299條第1項前段，毒品危害防制條
例第4條第2項、第17條第2項、第19條第1項，刑法第11條前段、
第28條、第47條第1項、第51條第5款、第9款，判決如主文。
本案經檢察官陳玫琪到庭執行職務。
中    華    民    國   100    年    6     月    17    日
                  刑事第一庭  審判長  法  官  陳世博
                                      法  官  林恒祺
                                      法  官  劉柏駿
以上正本證明與原本無異。
如不服本判決應於收受送達後10日內向本院提出上訴書狀，並應
敘述具體理由。其未敘述上訴理由者，應於上訴期間屆滿後20日
內向本院補提理由書(均須按他造當事人之人數附繕本)「切勿逕
送上級法院」。
中    華    民    國   100    年    6     月    17    日
                              書記官
附錄本判決論罪之法律條文：
毒品危害防制條例第4條
製造、運輸、販賣第一級毒品者，處死刑或無期徒刑；處無期徒
刑者，得併科新臺幣2千萬元以下罰金。
製造、運輸、販賣第二級毒品者，處無期徒刑或7 年以上有期徒
刑，得併科新臺幣1千萬元以下罰金。
製造、運輸、販賣第三級毒品者，處5 年以上有期徒刑，得併科
新臺幣7百萬元以下罰金。
製造、運輸、販賣第四級毒品者，處3年以上10 年以下有期徒刑
，得併科新臺幣3百萬元以下罰金。
製造、運輸、販賣專供製造或施用毒品之器具者，處1年以上7年
以下有期徒刑，得併科新臺幣1百萬元以下罰金。
前五項之未遂犯罰之。
附表：
┌──┬───┬──────┬───┬────┬────┬──────────┐
│編號│交易對│交易對象及聯│交易時│交易地點│販賣安非│    主        文    │
│    │象    │絡人        │間    │        │他命之金│                    │
│    │      │            │      │        │額      │                    │
├──┼───┼──────┼───┼────┼────┼──────────┤
│1   │楊偉康│楊偉康以門號│民國99│花蓮縣秀│新臺幣（│蔡伯志共同販賣第二級│
│    │      │0000000000之│年10月│林鄉和平│下同） 1│毒品，累犯，處有期徒│
│    │      │行動電話撥打│18日17│工業區馬│千元之安│刑參年拾月。未扣案之│
│    │      │邱竇惠蓮0911│時15分│路旁。  │非他命。│販賣第二級毒品所得新│
│    │      │567489門號。│      │        │        │臺幣壹仟元與邱竇惠蓮│
│    │      │由邱竇惠蓮接│      │        │        │連帶沒收，如全部或一│
│    │      │聽電話，蔡伯│      │        │        │部不能沒收時，以其與│
│    │      │志及邱竇惠蓮│      │        │        │邱竇惠蓮之財產連帶抵│
│    │      │共同前往交付│      │        │        │償之。扣案之電子磅秤│
│    │      │安非他命。  │      │        │        │壹台、塑膠分裝杓子參│
│    │      │            │      │        │        │支、分裝袋伍佰拾個、│
│    │      │            │      │        │        │帳單貳張、藍色 NOKIA│
│    │      │            │      │        │        │行動電話壹支及紅色NO│
│    │      │            │      │        │        │KIA 行動電話壹支（含│
│    │      │            │      │        │        │0000000000 號SIM卡壹│
│    │      │            │      │        │        │張）均沒收之。      │
│    │      │            │      │        │        │邱竇惠蓮共同販賣第二│
│    │      │            │      │        │        │級毒品，處有期徒刑參│
│    │      │            │      │        │        │年捌月。未扣案之販賣│
│    │      │            │      │        │        │第二級毒品所得新臺幣│
│    │      │            │      │        │        │壹仟元與蔡伯志連帶沒│
│    │      │            │      │        │        │收，如全部或一部不能│
│    │      │            │      │        │        │沒收時，以其與蔡伯志│
│    │      │            │      │        │        │之財產連帶抵償之。扣│
│    │      │            │      │        │        │案之電子磅秤壹台、塑│
│    │      │            │      │        │        │膠分裝杓子參支、分裝│
│    │      │            │      │        │        │袋伍佰拾個、帳單貳張│
│    │      │            │      │        │        │、藍色NOKIA 行動電話│
│    │      │            │      │        │        │壹支及紅色NOKIA 行動│
│    │      │            │      │        │        │電話壹支（含00000000│
│    │      │            │      │        │        │89 號SIM卡壹張）均沒│
│    │      │            │      │        │        │收之。              │
├──┼───┼──────┼───┼────┼────┼──────────┤
│2   │楊偉康│楊偉康以公共│99年10│花蓮縣秀│價值1 千│蔡伯志共同販賣第二級│
│    │      │電話00-00000│月24日│林鄉和平│元及行動│毒品，累犯，處有期徒│
│    │      │74號撥打邱竇│20時43│工業區馬│電話1 支│刑參年拾月。未扣案之│
│    │      │惠蓮上開門號│分許  │路旁。  │之安非他│販賣第二級毒品所得新│
│    │      │。由邱竇惠蓮│      │        │命。    │臺幣壹仟元及行動電話│
│    │      │接聽電話，蔡│      │        │        │壹支與邱竇惠蓮連帶沒│
│    │      │伯志及邱竇惠│      │        │        │收，如全部或一部不能│
│    │      │蓮共同前往交│      │        │        │沒收時，新臺幣壹仟元│
│    │      │付安非他命。│      │        │        │部分以其與邱竇惠蓮之│
│    │      │            │      │        │        │財產連帶抵償之；行動│
│    │      │            │      │        │        │電話壹支部分則應與邱│
│    │      │            │      │        │        │竇惠蓮連帶追徵其價額│
│    │      │            │      │        │        │。扣案之電子磅秤壹台│
│    │      │            │      │        │        │、塑膠分裝杓子參支、│
│    │      │            │      │        │        │分裝袋伍佰拾個、帳單│
│    │      │            │      │        │        │貳張、藍色NOKIA 行動│
│    │      │            │      │        │        │電話壹支及紅色 NOKIA│
│    │      │            │      │        │        │行動電話壹支（含0911│
│    │      │            │      │        │        │567489 號SIM卡壹張）│
│    │      │            │      │        │        │均沒收之。          │
│    │      │            │      │        │        │邱竇惠蓮共同販賣第二│
│    │      │            │      │        │        │級毒品，處有期徒刑參│
│    │      │            │      │        │        │年捌月。未扣案之販賣│
│    │      │            │      │        │        │第二級毒品所得新臺幣│
│    │      │            │      │        │        │壹仟元及行動電話壹支│
│    │      │            │      │        │        │與蔡伯志連帶沒收，如│
│    │      │            │      │        │        │全部或一部不能沒收時│
│    │      │            │      │        │        │，新臺幣壹仟元部分以│
│    │      │            │      │        │        │其與蔡伯志之財產連帶│
│    │      │            │      │        │        │抵償之；行動電話壹支│
│    │      │            │      │        │        │部分則應與蔡伯志連帶│
│    │      │            │      │        │        │追徵其價額。扣案之電│
│    │      │            │      │        │        │子磅秤壹台、塑膠分裝│
│    │      │            │      │        │        │杓子參支、分裝袋伍佰│
│    │      │            │      │        │        │拾個、帳單貳張、藍色│
│    │      │            │      │        │        │NOKIA 行動電話壹支及│
│    │      │            │      │        │        │紅色NOKIA 行動電話壹│
│    │      │            │      │        │        │支（含0000000000號SI│
│    │      │            │      │        │        │M卡壹張）均沒收之。 │
├──┼───┼──────┼───┼────┼────┼──────────┤
│3   │陳茂昌│陳茂昌以03-8│99年10│花蓮市中│1 千元之│蔡伯志販賣第二級毒品│
│    │      │612305撥打蔡│月17日│山路原TO│安非他命│，累犯，處有期徒刑參│
│    │      │伯志00000000│23時26│YOTA車廠│。      │年拾月。未扣案之販賣│
│    │      │17門號由蔡伯│分許。│附近。  │        │第二級毒品所得新臺幣│
│    │      │志接聽電話，│      │        │        │壹仟元沒收，如全部或│
│    │      │並交付安非他│      │        │        │一部不能沒收時，以其│
│    │      │命予陳茂昌。│      │        │        │財產抵償之。扣案之電│
│    │      │            │      │        │        │子磅秤壹台、塑膠分裝│
│    │      │            │      │        │        │杓子參支、分裝袋伍佰│
│    │      │            │      │        │        │拾個、帳單貳張、藍色│
│    │      │            │      │        │        │NOKIA 行動電話壹支均│
│    │      │            │      │        │        │沒收之。            │
├──┼───┼──────┼───┼────┼────┼──────────┤
│4   │周雲秀│周雲秀與邱竇│99年 6│花蓮縣秀│2,300 元│邱竇惠蓮販賣第二級毒│
│    │      │惠蓮在周雲秀│月下旬│林鄉崇德│之安非他│品，處有期徒刑參年拾│
│    │      │住處見面。由│某日。│村崇德26│命。    │月。未扣案之販賣第二│
│    │      │邱竇惠蓮交付│      │-2號周雲│        │級毒品所得新臺幣貳仟│
│    │      │安非他命予周│      │秀住處  │        │參佰元沒收，如全部或│
│    │      │雲秀。      │      │。      │        │一部不能沒收時，以其│
│    │      │            │      │        │        │財產抵償之。扣案之電│
│    │      │            │      │        │        │子磅秤壹台、塑膠分裝│
│    │      │            │      │        │        │杓子參支、分裝袋伍佰│
│    │      │            │      │        │        │拾個、帳單貳張及紅色│
│    │      │            │      │        │        │NOKIA 行動電話壹支（│
│    │      │            │      │        │        │含0000000000 號SIM卡│
│    │      │            │      │        │        │壹張）均沒收之。    │
├──┼───┼──────┼───┼────┼────┼──────────┤
│5   │周雲秀│周雲秀以門號│99年10│花蓮縣秀│1 千元之│蔡伯志共同販賣第二級│
│    │      │0000000000撥│月27日│林鄉崇德│安非他命│毒品，累犯，處有期徒│
│    │      │打邱竇惠蓮上│21時12│加油站前│。      │刑參年拾月。未扣案之│
│    │      │開門號。由邱│分許  │。      │        │販賣第二級毒品所得新│
│    │      │竇惠蓮接聽電│      │        │        │臺幣壹仟元與邱竇惠蓮│
│    │      │話，蔡伯志與│      │        │        │連帶沒收，如全部或一│
│    │      │邱竇惠蓮共同│      │        │        │部不能沒收時，以其與│
│    │      │前往交付安非│      │        │        │邱竇惠蓮之財產連帶抵│
│    │      │他命。      │      │        │        │償之。扣案之電子磅秤│
│    │      │            │      │        │        │壹台、塑膠分裝杓子參│
│    │      │            │      │        │        │支、分裝袋伍佰拾個、│
│    │      │            │      │        │        │帳單貳張、藍色 NOKIA│
│    │      │            │      │        │        │行動電話壹支及紅色NO│
│    │      │            │      │        │        │KIA 行動電話壹支（含│
│    │      │            │      │        │        │0000000000 號SIM卡壹│
│    │      │            │      │        │        │張）均沒收之。      │
│    │      │            │      │        │        │邱竇惠蓮共同販賣第二│
│    │      │            │      │        │        │級毒品，處有期徒刑參│
│    │      │            │      │        │        │年捌月。未扣案之販賣│
│    │      │            │      │        │        │第二級毒品所得新臺幣│
│    │      │            │      │        │        │壹仟元與蔡伯志連帶沒│
│    │      │            │      │        │        │收，如全部或一部不能│
│    │      │            │      │        │        │沒收時，以其與蔡伯志│
│    │      │            │      │        │        │之財產連帶抵償之。扣│
│    │      │            │      │        │        │案之電子磅秤壹台、塑│
│    │      │            │      │        │        │膠分裝杓子參支、分裝│
│    │      │            │      │        │        │袋伍佰拾個、帳單貳張│
│    │      │            │      │        │        │、藍色NOKIA 行動電話│
│    │      │            │      │        │        │壹支及紅色NOKIA 行動│
│    │      │            │      │        │        │電話壹支（含00000000│
│    │      │            │      │        │        │89 號SIM卡壹張）均沒│
│    │      │            │      │        │        │收之。              │
├──┼───┼──────┼───┼────┼────┼──────────┤
│6   │楊賢達│楊賢達以門號│99年10│花蓮縣秀│3,500 元│蔡伯志共同販賣第二級│
│    │      │0000000000撥│月21日│林鄉台九│之安非他│毒品，累犯，處有期徒│
│    │      │打邱竇惠蓮上│17時40│線公路和│命。    │刑肆年貳月。未扣案之│
│    │      │開門號。由蔡│分許。│中隧道附│        │販賣第二級毒品所得新│
│    │      │伯志、邱竇惠│      │近。    │        │臺幣參仟伍佰元與邱竇│
│    │      │蓮先後接聽電│      │        │        │惠蓮連帶沒收，如全部│
│    │      │話，其2 人共│      │        │        │或一部不能沒收時，以│
│    │      │同前往交付安│      │        │        │其與邱竇惠蓮之財產連│
│    │      │非他命。    │      │        │        │帶抵償之。扣案之電子│
│    │      │            │      │        │        │磅秤壹台、塑膠分裝杓│
│    │      │            │      │        │        │子參支、分裝袋伍佰拾│
│    │      │            │      │        │        │個、帳單貳張、藍色NO│
│    │      │            │      │        │        │KIA 行動電話壹支及紅│
│    │      │            │      │        │        │色NOKIA 行動電話壹支│
│    │      │            │      │        │        │（含0000000000 號SIM│
│    │      │            │      │        │        │卡壹張）均沒收之。  │
│    │      │            │      │        │        │邱竇惠蓮共同販賣第二│
│    │      │            │      │        │        │級毒品，處有期徒刑肆│
│    │      │            │      │        │        │年。未扣案之販賣第二│
│    │      │            │      │        │        │級毒品所得新臺幣參仟│
│    │      │            │      │        │        │伍佰元與蔡伯志連帶沒│
│    │      │            │      │        │        │收，如全部或一部不能│
│    │      │            │      │        │        │沒收時，以其與蔡伯志│
│    │      │            │      │        │        │之財產連帶抵償之。扣│
│    │      │            │      │        │        │案之電子磅秤壹台、塑│
│    │      │            │      │        │        │膠分裝杓子參支、分裝│
│    │      │            │      │        │        │袋伍佰拾個、帳單貳張│
│    │      │            │      │        │        │、藍色NOKIA 行動電話│
│    │      │            │      │        │        │壹支及紅色NOKIA 行動│
│    │      │            │      │        │        │電話壹支（含00000000│
│    │      │            │      │        │        │89 號SIM卡壹張）均沒│
│    │      │            │      │        │        │收之。              │
├──┼───┼──────┼───┼────┼────┼──────────┤
│7   │李中平│李中平以門號│99年10│花蓮縣秀│1 千元之│蔡伯志共同販賣第二級│
│    │      │0000000000號│月23日│林鄉崇德│安非他命│毒品，累犯，處有期徒│
│    │      │撥打邱竇惠蓮│14時57│村崇德12│。      │刑參年拾月。扣案之電│
│    │      │上開門號。由│分    │7-2 號李│        │子磅秤壹台、塑膠分裝│
│    │      │邱竇惠蓮接聽│      │中平住處│        │杓子參支、分裝袋伍佰│
│    │      │電話，經蔡伯│      │。      │        │拾個、帳單貳張、藍色│
│    │      │志同意李中平│      │        │        │NOKIA 行動電話壹支及│
│    │      │賒帳後，由邱│      │        │        │紅色NOKIA 行動電話壹│
│    │      │竇惠蓮前往交│      │        │        │支（含0000000000號SI│
│    │      │付安非他命。│      │        │        │M卡壹張）均沒收之。 │
│    │      │            │      │        │        │邱竇惠蓮共同販賣第二│
│    │      │            │      │        │        │級毒品，處有期徒刑參│
│    │      │            │      │        │        │年捌月。扣案之電子磅│
│    │      │            │      │        │        │秤壹台、塑膠分裝杓子│
│    │      │            │      │        │        │參支、分裝袋伍佰拾個│
│    │      │            │      │        │        │、帳單貳張、藍色NOKI│
│    │      │            │      │        │        │A 行動電話壹支及紅色│
│    │      │            │      │        │        │NOKIA行動電話壹支（ │
│    │      │            │      │        │        │含0000000000 號SIM卡│
│    │      │            │      │        │        │壹張）均沒收之。    │
├──┼───┼──────┼───┼────┼────┼──────────┤
│8   │李中平│李中平以門號│99年10│花蓮縣新│1 千元之│蔡伯志共同販賣第二級│
│    │      │0000000000號│月27日│城鄉北埔│安非他命│毒品，累犯，處有期徒│
│    │      │撥打邱竇惠蓮│凌晨 0│村台九線│。      │刑參年拾月。扣案之電│
│    │      │上開門號。由│時15分│公路7-11│        │子磅秤壹台、塑膠分裝│
│    │      │邱竇惠蓮接聽│許。  │便利商店│        │杓子參支、分裝袋伍佰│
│    │      │電話，經蔡伯│      │。      │        │拾個、帳單貳張、藍色│
│    │      │志同意李中平│      │        │        │NOKIA 行動電話壹支及│
│    │      │賒帳後，由邱│      │        │        │紅色NOKIA 行動電話壹│
│    │      │竇惠蓮前往交│      │        │        │支（含0000000000號SI│
│    │      │付安非他命。│      │        │        │M卡壹張）均沒收之。 │
│    │      │            │      │        │        │邱竇惠蓮共同販賣第二│
│    │      │            │      │        │        │級毒品，處有期徒刑參│
│    │      │            │      │        │        │年捌月。扣案之電子磅│
│    │      │            │      │        │        │秤壹台、塑膠分裝杓子│
│    │      │            │      │        │        │參支、分裝袋伍佰拾個│
│    │      │            │      │        │        │、帳單貳張、藍色NOKI│
│    │      │            │      │        │        │A 行動電話壹支及紅色│
│    │      │            │      │        │        │NOKIA 行動電話壹支（│
│    │      │            │      │        │        │含0000000000 號SIM卡│
│    │      │            │      │        │        │壹張）均沒收之。    │
├──┼───┼──────┼───┼────┼────┼──────────┤
│9   │李中平│李中平以門號│99年11│新城火車│1 千元之│蔡伯志共同販賣第二級│
│    │      │0000000000號│月5 日│站前全家│安非他命│毒品，累犯，處有期徒│
│    │      │撥打邱竇惠蓮│凌晨 1│便利商店│。      │刑參年拾月。未扣案之│
│    │      │上開門號。由│時58分│。      │        │販賣第二級毒品所得新│
│    │      │邱竇惠蓮接聽│許。  │        │        │臺幣壹仟元與邱竇惠蓮│
│    │      │電話，並由蔡│      │        │        │連帶沒收，如全部或一│
│    │      │伯志與邱竇惠│      │        │        │部不能沒收時，以其與│
│    │      │蓮共同前往交│      │        │        │邱竇惠蓮之財產連帶抵│
│    │      │付安非他命。│      │        │        │償之。扣案之電子磅秤│
│    │      │            │      │        │        │壹台、塑膠分裝杓子參│
│    │      │            │      │        │        │支、分裝袋伍佰拾個、│
│    │      │            │      │        │        │帳單貳張、藍色 NOKIA│
│    │      │            │      │        │        │行動電話壹支及紅色NO│
│    │      │            │      │        │        │KIA 行動電話壹支（含│
│    │      │            │      │        │        │0000000000 號SIM卡壹│
│    │      │            │      │        │        │張）均沒收之。      │
│    │      │            │      │        │        │邱竇惠蓮共同販賣第二│
│    │      │            │      │        │        │級毒品，處有期徒刑參│
│    │      │            │      │        │        │年捌月。未扣案之販賣│
│    │      │            │      │        │        │第二級毒品所得新臺幣│
│    │      │            │      │        │        │壹仟元與蔡伯志連帶沒│
│    │      │            │      │        │        │收，如全部或一部不能│
│    │      │            │      │        │        │沒收時，以其與蔡伯志│
│    │      │            │      │        │        │之財產連帶抵償之。扣│
│    │      │            │      │        │        │案之電子磅秤壹台、塑│
│    │      │            │      │        │        │膠分裝杓子參支、分裝│
│    │      │            │      │        │        │袋伍佰拾個、帳單貳張│
│    │      │            │      │        │        │、藍色NOKIA 行動電話│
│    │      │            │      │        │        │壹支及紅色NOKIA 行動│
│    │      │            │      │        │        │電話壹支（含00000000│
│    │      │            │      │        │        │89 號SIM卡壹張）均沒│
│    │      │            │      │        │        │收之。              │
├──┼───┼──────┼───┼────┼────┼──────────┤
│10  │李中平│李中平以門號│99年11│花蓮縣新│1 千元之│蔡伯志共同販賣第二級│
│    │      │0000000000號│月6 日│城鄉北埔│安非他命│毒品，累犯，處有期徒│
│    │      │撥打邱竇惠蓮│凌晨 1│村台九線│。      │刑參年拾月。未扣案之│
│    │      │上開門號。邱│時13分│公路7-11│        │販賣第二級毒品所得新│
│    │      │竇惠蓮接聽電│。    │便利商店│        │臺幣壹仟元與邱竇惠蓮│
│    │      │話後，由蔡伯│      │。      │        │連帶沒收，如全部或一│
│    │      │志要求邱竇惠│      │        │        │部不能沒收時，以其與│
│    │      │蓮前往交付安│      │        │        │邱竇惠蓮之財產連帶抵│
│    │      │非他命。    │      │        │        │償之。扣案之電子磅秤│
│    │      │            │      │        │        │壹台、塑膠分裝杓子參│
│    │      │            │      │        │        │支、分裝袋伍佰拾個、│
│    │      │            │      │        │        │帳單貳張、藍色 NOKIA│
│    │      │            │      │        │        │行動電話壹支及紅色NO│
│    │      │            │      │        │        │KIA 行動電話壹支（含│
│    │      │            │      │        │        │0000000000 號SIM卡壹│
│    │      │            │      │        │        │張）均沒收之。      │
│    │      │            │      │        │        │邱竇惠蓮共同販賣第二│
│    │      │            │      │        │        │級毒品，處有期徒刑參│
│    │      │            │      │        │        │年捌月。未扣案之販賣│
│    │      │            │      │        │        │第二級毒品所得新臺幣│
│    │      │            │      │        │        │壹仟元與蔡伯志連帶沒│
│    │      │            │      │        │        │收，如全部或一部不能│
│    │      │            │      │        │        │沒收時，以其與蔡伯志│
│    │      │            │      │        │        │之財產連帶抵償之。扣│
│    │      │            │      │        │        │案之電子磅秤壹台、塑│
│    │      │            │      │        │        │膠分裝杓子參支、分裝│
│    │      │            │      │        │        │袋伍佰拾個、帳單貳張│
│    │      │            │      │        │        │、藍色NOKIA 行動電話│
│    │      │            │      │        │        │壹支及紅色NOKIA 行動│
│    │      │            │      │        │        │電話壹支（含00000000│
│    │      │            │      │        │        │89 號SIM卡壹張）均沒│
│    │      │            │      │        │        │收之。              │
├──┼───┼──────┼───┼────┼────┼──────────┤
│11  │黃新萍│黃新萍以門號│99年10│花蓮縣新│1 千元之│蔡伯志共同販賣第二級│
│    │      │0000000000撥│月18日│城鄉康樂│安非他命│毒品，累犯，處有期徒│
│    │      │打邱竇惠蓮上│凌晨 1│村康樂路│。      │刑參年拾月。未扣案之│
│    │      │開門號，邱竇│時15分│168巷 43│        │販賣第二級毒品所得新│
│    │      │惠蓮接聽電話│。    │號      │        │臺幣壹仟元與邱竇惠蓮│
│    │      │後，由蔡伯志│      │        │        │連帶沒收，如全部或一│
│    │      │交付安非他命│      │        │        │部不能沒收時，以其與│
│    │      │。          │      │        │        │邱竇惠蓮之財產連帶抵│
│    │      │            │      │        │        │償之。扣案之電子磅秤│
│    │      │            │      │        │        │壹台、塑膠分裝杓子參│
│    │      │            │      │        │        │支、分裝袋伍佰拾個、│
│    │      │            │      │        │        │帳單貳張、藍色 NOKIA│
│    │      │            │      │        │        │行動電話壹支及紅色NO│
│    │      │            │      │        │        │KIA行動電話壹支（含0│
│    │      │            │      │        │        │000000000號SIM卡壹張│
│    │      │            │      │        │        │）均沒收之。        │
│    │      │            │      │        │        │邱竇惠蓮共同販賣第二│
│    │      │            │      │        │        │級毒品，處有期徒刑參│
│    │      │            │      │        │        │年捌月。未扣案之販賣│
│    │      │            │      │        │        │第二級毒品所得新臺幣│
│    │      │            │      │        │        │壹仟元與蔡伯志連帶沒│
│    │      │            │      │        │        │收，如全部或一部不能│
│    │      │            │      │        │        │沒收時，以其與蔡伯志│
│    │      │            │      │        │        │之財產連帶抵償之。扣│
│    │      │            │      │        │        │案之電子磅秤壹台、塑│
│    │      │            │      │        │        │膠分裝杓子參支、分裝│
│    │      │            │      │        │        │袋伍佰拾個、帳單貳張│
│    │      │            │      │        │        │、藍色NOKIA 行動電話│
│    │      │            │      │        │        │壹支及紅色NOKIA 行動│
│    │      │            │      │        │        │電話壹支（含00000000│
│    │      │            │      │        │        │89 號SIM卡壹張）均沒│
│    │      │            │      │        │        │收之。              │
├──┼───┼──────┼───┼────┼────┼──────────┤
│12  │張家祥│張家祥以門號│99年10│花蓮縣秀│1 千元之│邱竇惠蓮販賣第二級毒│
│    │      │0000000000撥│月15日│林鄉和平│安非他命│品，處有期徒刑參年捌│
│    │      │打邱竇惠蓮上│14時24│火車站。│。      │月。未扣案之販賣第二│
│    │      │開門號，由邱│分許。│        │        │級毒品所得新臺幣壹仟│
│    │      │竇惠蓮接聽電│      │        │        │元沒收，如全部或一部│
│    │      │話並交付安非│      │        │        │不能沒收時，以其財產│
│    │      │他命。      │      │        │        │抵償之。扣案之電子磅│
│    │      │            │      │        │        │秤壹台、塑膠分裝杓子│
│    │      │            │      │        │        │參支、分裝袋伍佰拾個│
│    │      │            │      │        │        │、帳單貳張及紅色NOKI│
│    │      │            │      │        │        │A行動電話壹支（含091│
│    │      │            │      │        │        │0000000號SIM卡壹張）│
│    │      │            │      │        │        │均沒收之。          │
├──┼───┼──────┼───┼────┼────┼──────────┤
│13  │張家祥│邱竇惠蓮至花│99年10│花蓮縣秀│500 元之│蔡伯志共同販賣第二級│
│    │      │蓮縣秀林鄉和│月16日│林鄉和平│安非他命│毒品，累犯，處有期徒│
│    │      │平村參加小學│7時許 │村7-11便│。      │刑參年拾月。未扣案之│
│    │      │運動會時與張│。    │利商店。│        │販賣第二級毒品所得新│
│    │      │家祥相遇後，│      │        │        │臺幣伍佰元與邱竇惠蓮│
│    │      │由蔡伯志交付│      │        │        │連帶沒收，如全部或一│
│    │      │1 包安非他命│      │        │        │部不能沒收時，以其與│
│    │      │予邱竇惠蓮，│      │        │        │邱竇惠蓮之財產連帶抵│
│    │      │再由邱竇惠蓮│      │        │        │償之。扣案之電子磅秤│
│    │      │以其中1 小部│      │        │        │壹台、塑膠分裝杓子參│
│    │      │分售予張家祥│      │        │        │支、分裝袋伍佰拾個、│
│    │      │。          │      │        │        │帳單貳張、藍色 NOKIA│
│    │      │            │      │        │        │行動電話壹支及紅色NO│
│    │      │            │      │        │        │KIA 行動電話壹支（含│
│    │      │            │      │        │        │0000000000 號SIM卡壹│
│    │      │            │      │        │        │張）均沒收之。      │
│    │      │            │      │        │        │邱竇惠蓮共同販賣第二│
│    │      │            │      │        │        │級毒品，處有期徒刑參│
│    │      │            │      │        │        │年捌月。未扣案之販賣│
│    │      │            │      │        │        │第二級毒品所得新臺幣│
│    │      │            │      │        │        │伍佰元與蔡伯志連帶沒│
│    │      │            │      │        │        │收，如全部或一部不能│
│    │      │            │      │        │        │沒收時，以其與蔡伯志│
│    │      │            │      │        │        │之財產連帶抵償之。扣│
│    │      │            │      │        │        │案之電子磅秤壹台、塑│
│    │      │            │      │        │        │膠分裝杓子參支、分裝│
│    │      │            │      │        │        │袋伍佰拾個、帳單貳張│
│    │      │            │      │        │        │、藍色NOKIA 行動電話│
│    │      │            │      │        │        │壹支及紅色NOKIA 行動│
│    │      │            │      │        │        │電話壹支（含00000000│
│    │      │            │      │        │        │89 號SIM卡壹張）均沒│
│    │      │            │      │        │        │收之。              │
├──┼───┼──────┼───┼────┼────┼──────────┤
│14  │綽號小│邱竇惠蓮將蔡│99年10│花蓮縣花│1 千元之│蔡伯志共同販賣第二級│
│    │潘之姓│伯志所交付之│月16日│蓮市中正│安非他命│毒品，累犯，處有期徒│
│    │名不詳│安非他命售予│11時許│路麥當勞│。      │刑參年拾月。未扣案之│
│    │之男子│綽號小潘之男│      │。      │        │販賣第二級毒品所得新│
│    │。    │子。        │      │        │        │臺幣壹仟元與邱竇惠蓮│
│    │      │            │      │        │        │連帶沒收，如全部或一│
│    │      │            │      │        │        │部不能沒收時，以其與│
│    │      │            │      │        │        │邱竇惠蓮之財產連帶抵│
│    │      │            │      │        │        │償之。扣案之電子磅秤│
│    │      │            │      │        │        │壹台、塑膠分裝杓子參│
│    │      │            │      │        │        │支、分裝袋伍佰拾個、│
│    │      │            │      │        │        │帳單貳張、藍色 NOKIA│
│    │      │            │      │        │        │行動電話壹支及紅色NO│
│    │      │            │      │        │        │KIA 行動電話壹支（含│
│    │      │            │      │        │        │0000000000 號SIM卡壹│
│    │      │            │      │        │        │張）均沒收之。      │
│    │      │            │      │        │        │邱竇惠蓮共同販賣第二│
│    │      │            │      │        │        │級毒品，處有期徒刑參│
│    │      │            │      │        │        │年捌月。未扣案之販賣│
│    │      │            │      │        │        │第二級毒品所得新臺幣│
│    │      │            │      │        │        │壹仟元與蔡伯志連帶沒│
│    │      │            │      │        │        │收，如全部或一部不能│
│    │      │            │      │        │        │沒收時，以其與蔡伯志│
│    │      │            │      │        │        │之財產連帶抵償之。扣│
│    │      │            │      │        │        │案之電子磅秤壹台、塑│
│    │      │            │      │        │        │膠分裝杓子參支、分裝│
│    │      │            │      │        │        │袋伍佰拾個、帳單貳張│
│    │      │            │      │        │        │、藍色NOKIA 行動電話│
│    │      │            │      │        │        │壹支及紅色NOKIA 行動│
│    │      │            │      │        │        │電話壹支（含00000000│
│    │      │            │      │        │        │89 號SIM卡壹張）均沒│
│    │      │            │      │        │        │收之。              │
├──┼───┼──────┼───┼────┼────┼──────────┤
│15  │周瑞龍│周瑞龍以門號│99年11│花蓮縣秀│1 千元之│邱竇惠蓮販賣第二級毒│
│    │      │0000000000撥│月4日1│林鄉和平│安非他命│品，處有期徒刑參年捌│
│    │      │打邱竇惠蓮上│2時9分│國小側門│。      │月。未扣案之販賣第二│
│    │      │開門號。由邱│許。  │。      │        │級毒品所得新臺幣壹仟│
│    │      │竇惠蓮接聽電│      │        │        │元沒收，如全部或一部│
│    │      │話並交付安非│      │        │        │不能沒收時，以其財產│
│    │      │他命。      │      │        │        │抵償之。扣案之電子磅│
│    │      │            │      │        │        │秤壹台、塑膠分裝杓子│
│    │      │            │      │        │        │參支、分裝袋伍佰拾個│
│    │      │            │      │        │        │、帳單貳張及紅色NOKI│
│    │      │            │      │        │        │A行動電話壹支（含091│
│    │      │            │      │        │        │0000000號SIM卡壹張）│
│    │      │            │      │        │        │均沒收之。          │
├──┼───┼──────┼───┼────┼────┼──────────┤
│16  │綽號小│經蔡伯志要求│99年10│花蓮縣吉│1 千元之│蔡伯志共同販賣第二級│
│    │珍之女│由邱竇惠蓮前│月15日│安鄉黃昏│安非他命│毒品，累犯，處有期徒│
│    │子    │往交付安非他│18時53│市場。  │。      │刑參年拾月。未扣案之│
│    │      │命。        │分許。│        │        │販賣第二級毒品所得新│
│    │      │            │      │        │        │臺幣壹仟元與邱竇惠蓮│
│    │      │            │      │        │        │連帶沒收，如全部或一│
│    │      │            │      │        │        │部不能沒收時，以其與│
│    │      │            │      │        │        │邱竇惠蓮之財產連帶抵│
│    │      │            │      │        │        │償之。扣案之電子磅秤│
│    │      │            │      │        │        │壹台、塑膠分裝杓子參│
│    │      │            │      │        │        │支、分裝袋伍佰拾個、│
│    │      │            │      │        │        │帳單貳張、藍色 NOKIA│
│    │      │            │      │        │        │行動電話壹支及紅色NO│
│    │      │            │      │        │        │KIA行動電話壹支（含0│
│    │      │            │      │        │        │000000000號SIM卡壹張│
│    │      │            │      │        │        │）均沒收之。        │
│    │      │            │      │        │        │邱竇惠蓮共同販賣第二│
│    │      │            │      │        │        │級毒品，處有期徒刑參│
│    │      │            │      │        │        │年捌月。未扣案之販賣│
│    │      │            │      │        │        │第二級毒品所得新臺幣│
│    │      │            │      │        │        │壹仟元與蔡伯志連帶沒│
│    │      │            │      │        │        │收，如全部或一部不能│
│    │      │            │      │        │        │沒收時，以其與蔡伯志│
│    │      │            │      │        │        │之財產連帶抵償之。扣│
│    │      │            │      │        │        │案之電子磅秤壹台、塑│
│    │      │            │      │        │        │膠分裝杓子參支、分裝│
│    │      │            │      │        │        │袋伍佰拾個、帳單貳張│
│    │      │            │      │        │        │、藍色NOKIA 行動電話│
│    │      │            │      │        │        │壹支及紅色NOKIA 行動│
│    │      │            │      │        │        │電話壹支（含00000000│
│    │      │            │      │        │        │89 號SIM卡壹張）均沒│
│    │      │            │      │        │        │收之。              │
├──┼───┼──────┼───┼────┼────┼──────────┤
│17  │溫秀貞│溫秀貞以慈濟│99年10│花蓮縣花│600 元之│邱竇惠蓮販賣第二級毒│
│    │      │醫院附近之公│月15日│蓮市中央│安非他命│品，處有期徒刑參年捌│
│    │      │共電話撥打邱│17時36│路慈濟醫│。      │月。未扣案之販賣第二│
│    │      │竇惠蓮上開門│分許。│院附近。│        │級毒品所得新臺幣陸佰│
│    │      │號。由邱竇惠│      │        │        │元沒收，如全部或一部│
│    │      │蓮接聽電話並│      │        │        │不能沒收時，以其財產│
│    │      │交付安非他命│      │        │        │抵償之。扣案之電子磅│
│    │      │。          │      │        │        │秤壹台、塑膠分裝杓子│
│    │      │            │      │        │        │參支、分裝袋伍佰拾個│
│    │      │            │      │        │        │、帳單貳張及紅色NOKI│
│    │      │            │      │        │        │A行動電話壹支（含091│
│    │      │            │      │        │        │0000000號SIM卡壹張）│
│    │      │            │      │        │        │均沒收之。          │
├──┼───┼──────┼───┼────┼────┼──────────┤
│18  │綽號賴│蔡伯志交付安│99年10│花蓮縣吉│1 千元之│蔡伯志販賣第二級毒品│
│    │皮之不│非他命予持用│月15日│安鄉黃昏│安非他命│，累犯，處有期徒刑參│
│    │詳男子│0000-000000 │18時許│市場。  │。      │年拾月。未扣案之販賣│
│    │      │號門號，綽號│。    │        │        │第二級毒品所得新臺幣│
│    │      │賴皮之不詳男│      │        │        │壹仟元沒收，如全部或│
│    │      │子。        │      │        │        │一部不能沒收時，以其│
│    │      │            │      │        │        │財產抵償之。扣案之電│
│    │      │            │      │        │        │子磅秤壹台、塑膠分裝│
│    │      │            │      │        │        │杓子參支、分裝袋伍佰│
│    │      │            │      │        │        │拾個、帳單貳張及藍色│
│    │      │            │      │        │        │NOKIA 行動電話壹支均│
│    │      │            │      │        │        │沒收之。            │
└──┴───┴──────┴───┴────┴────┴──────────┘